

# ID AHMED El Houssaine

## CHEF DE CUISINE

Chef créatif avec plus de 14 ans d'expérience à faire fonctionner la cuisine de manière efficace. Habile à surveiller rigoureusement les activités de la cuisine et à respecter les normes de santé. Spécialisé dans les plats principaux. Mes compétences intrapersonnelles aident à maintenir l'apprentissage, la motivation et la précision de l'équipe de cuisine.

### **Education**

2010: Formation d'hygiène (Chef Pichou).

**2009** : Formation d'hygiène continue pendant 2 ans (Societé ISIS) Mr Mehdi Bellamine.

**2008** : Diplôme Technicien de cuisine « Institut spécialisé de l'hôtellerie et de la Restauration à Marrakech.

**2005** : Niveau Baccalauréat en « Lettres Modernes ».

### **COMPETANCES**

- Cuisine Marocaine
- Cuisine Internationale
- Cuisine Italienne
- Cours de Cuisine : en Français & Anglais

# **ATOUTS ET QUALITES**

- Travail en équipe
- · Créativité et Réactivité.
- Assistance et formation pour l'équipe
- Rigueur professionnelle et sens de responsabilité

### **LANGUES**

- Arabe
- Français
- Anglais

# **Experience**

01/05/2017jusqu'à aujourd'hui : chef de cuisine Riad

kheirredine Marrakech.

**01/11/2016 au 04/03/2017** : chef de cuisine au le clos des olivier

Marrakech.

01/08/2015 au 10/03/2016: chef de garde manger hotel the pearl

marrakech.

20/08/2014 au 30/04/2015: Chef de Cuisine au Villa Makassar à

Marrakech.

**18/04/2014 au 16/08/2014** : Chef de Cuisine au Palais Payson à

Marrakech.

16/10/2012 au 14/04/2014 : Chef de Cuisine à Hôtel Les Borjs de

la Kasbah à Marrakech.

01/02/2012 au 16/10/2012 : Sous Chef de Cuisine riad soltane à

Marrakech.

**20/01/2011 au 01/02/2012** : Chef de partie à l'hôtel Les Borjs de la

Kasbah à Marrakech.

14/09/2009 au 15/01/2011 : Demi chef de partie à l'hôtel Impérial

Holiday à Marrakech.

02/04/2009 au 14/11/2009 : Commis de Cuisine à l'hôtel Impérial

Holiday à Marrakech.

06/06/2006 au 15/02/2008 : commis de cuisine hôtel Farah

Marrakech.

4 mois de Stage a Riad RAHMA à Agadir.

6 mois de stage au sein de Hôtel Impérial Holiday à Marrakech.

### CONTACT

0653207754

houcine0272houcine@gmail.com

Socoma 1 N° 1174 Marrakech – Maroc